# 关于长投权益法投资收益疑问.

提问人：qq85561410 时间：2019-01-07 13:03:18
我公司持有一个公司 49%股权，该公司有两个全资子公司，在我公司个别报表确认长投权益法投资收益时，应该以被投资方个别报表净利润算？还是被投资方合并报表中的净利润？

回答人：chenyiwei
以被投资方合并报表中的归母净利润口径计算（当然需对作为计算基础的资产、负债账面价值按取得投资日的公允价值为基础进行调整后确定）。